臺灣新北地方法院刑事判決　　　　　110年度審交易字第873號
公　訴　人　臺灣新北地方檢察署檢察官
被　　　告　王俊嶸


上列被告因公共危險案件，經檢察官提起公訴（110 年度偵字第
27077 號），被告於本院準備程序中就被訴事實為有罪之陳述，
經本院裁定進行簡式審判程序，判決如下：
    主  文
甲○○駕駛動力交通工具而有吐氣所含酒精濃度達每公升零點貳
伍毫克以上情形，累犯，處有期徒刑陸月，如易科罰金，以新臺
幣壹仟元折算壹日。
    事  實
一、甲○○於民國110 年7 月13日0 時至3 時許，在其女友位於
    新北市○○區○○街000 號2 樓住處內飲用啤酒後，雖經休
    息，但未待體內酒精濃度消退，竟仍基於酒後駕駛動力交通
    工具之犯意，於110 年7 月13日7 時許，駕駛車牌號碼000-
    0000號營業小客車自前開處所上路，嗣於同日8 時36分許，
    行經新北市○○區○○○路0 號前時，因酒後注意力降低，
    不慎追撞前方停等紅燈由丙○○所駕駛車牌號碼000-0000號
    自用小客車（未造成丙○○受傷），甲○○於下車察看並與
    丙○○發生口角後，逕自駕車離去（所涉肇事逃逸罪嫌部分
    ，另經檢察官為不起訴處分），復於同日8 時54分許，行經
    新北市○○區○○○路000 號前時，因酒後注意力降低，不
    慎追撞前方由乙○○所騎乘車牌號碼000-000 號普通重型機
    車，致乙○○受有胸部鈍挫傷、右肩、手肘及腳踝擦挫傷等
    傷害（過失傷害部分未據告訴）。嗣經警據報前往處理，於
    同日9 時21分許對甲○○實施呼氣酒精濃度測試，測得其吐
    氣所含酒精濃度達每公升0.52毫克，而查悉上情。
二、案經新北市政府警察局蘆洲分局報告臺灣新北地方檢察署檢
    察官偵查起訴。
    理  由
壹、程序方面：
    本件被告甲○○所犯係死刑、無期徒刑、最輕本刑為3 年以
    上有期徒刑以外之罪，其於準備程序中就被訴事實為有罪之
    陳述，經法官告知簡式審判程序之旨，並聽取公訴人及被告
    之意見後，依刑事訴訟法第273 條之1 第1 項規定，裁定本
    案改依簡式審判程序審理，且依刑事訴訟法第273 條之2 及
    第159 條第2 項規定，不適用傳聞法則有關限制證據能力之
    相關規定，合先敘明。
貳、實體方面：
一、上揭犯罪事實，業據被告甲○○於警詢時、偵查中、本院準
    備程序及審理時均坦承不諱，核與證人丙○○、乙○○於警
    詢中之證述相符，並有監視器錄影畫面截圖照片7 張、行車
    紀錄器錄影畫面截圖照片5 張、刑案現場照片22張、乙○○
    傷勢照片3 張、道路交通事故現場圖、道路交通事故調查報
    告表㈠、㈡各2 份、道路交通事故照片共41張、酒精測定紀
    錄表1 份、新北市政府警察局舉發違反道路交通管理事件通
    知單4 份、臺北榮民總醫院診斷證明書、財團法人工業技術
    研究院呼氣酒精測試器檢定合格證書、新北市政府警察局呼
    氣酒精濃度檢測程序暨拒測法律效果確認單、車輛詳細資料
    報表各1 份在卷可稽（見偵查卷第35至55、59、63、65、71
    至91、97至101 、107 至125 、131 至135 、141 、145 、
    147 、153 頁），足認被告前揭任意性自白與事實相符，應
    堪信為真實。本案事證明確，被告犯行洵堪認定，應依法論
    科。
二、論罪科刑：
  ㈠核被告所為，係犯刑法第185 條之3 第1 項第1 款之駕駛動
    力交通工具而有吐氣所含酒精濃度達每公升0.25毫克以上情
    形之公共危險罪。
  ㈡被告前①因酒後駕車之公共危險案件，經臺灣士林地方法院
    104 年度士交簡字第1022號判決判處有期徒刑3 月確定；②
    因傷害案件，經臺灣臺北地方法院104 年度訴字第609 號判
    決判處有期徒刑4 月，並經臺灣高等法院105 年度上訴字第
    1825號判決上訴駁回確定，上開①、②罪刑再經臺灣高等法
    院105 年度聲字第4047號裁定應執行有期徒刑6 月確定，於
    106 年7 月6 日執行完畢。又③因妨害自由案件，經臺灣臺
    北地方法院107 年度審簡字第1665號判決判處有期徒刑4 月
    確定，於108 年6 月25日執行完畢。再④因酒後駕車之公共
    危險案件，經本院109 年度交簡字第1568號判決判處有期徒
    刑5 月，併科罰金新臺幣1 萬元確定，於110 年3 月5 日執
    行完畢，此有臺灣高等法院被告前案紀錄表1 份在卷可憑，
    其於受有期徒刑執行完畢後，5 年以內故意再犯本件有期徒
    刑以上之罪，為累犯。至司法院釋字第775 號解釋，依解釋
    文及理由之意旨，係指構成累犯者，不分情節，一律加重最
    低本刑，於不符合刑法第59條所定要件之情形下，致生行為
    人所受之刑罰超過其所應負擔罪責之個案，不符罪刑相當原
    則、比例原則。於此範圍內，在修正前，為避免發生上述罪
    刑不相當之情形，法院就該個案應裁量是否加重最低本刑；
    依此，該解釋係指個案應量處最低法定刑、又無法適用刑法
    第59條在內減輕規定之情形，法院應依此解釋意旨裁量不予
    加重最低本刑（最高法院108 年度台上字第338 號判決意旨
    參照）。準此，本件依被告累犯及犯罪情節，並無上開情事
    ，即應依刑法第47條第1 項之規定加重其刑。
  ㈢爰審酌被告前已有多次有酒後駕車之公共危險前科，明知酒
    精成分對人之意識能力具有不良影響，酒後駕車對一般往來
    之公眾及駕駛人自身皆具有高度危險性，既漠視自己安危，
    尤罔顧公眾安全，於服用酒類後仍執意駕駛車輛上路，有害
    行車安全，並衡酌本案酒後所駕駛之動力交通工具為營業小
    客車，經測得之吐氣所含酒精濃度為每公升0.52毫克，為警
    查獲前雖有肇事之情，幸未造成重大之實害，犯後始終坦承
    犯行之態度，及兼衡其自陳係為送女友就醫而駕車之動機、
    國小畢業之智識程度、現擔任計程車駕駛、需撫養母親及1
    名未成年子女之生活狀況等一切情狀，量處如主文所示之刑
    ，並諭知如易科罰金之折算標準，以資懲儆。
據上論斷，應依刑事訴訟法第273 條之1 第1 項、第299 條第1
項前段，刑法第185 條之3 第1 項第1 款、第47條第1 項、第41
條第1 項前段，刑法施行法第1 條之1 第1 項，判決如主文。
本案經檢察官簡群庭提起公訴，經檢察官張啓聰到庭執行職務。
中    華    民    國   110    年    11    月    17    日
                  刑事第二十五庭  法  官      曾淑娟
上列正本證明與原本無異。
如不服本判決，應於判決送達後20日內敘明上訴理由，向本院提
出上訴狀 (應附繕本) ，上訴於臺灣高等法院。其未敘述上訴理
由者，應於上訴期間屆滿後20日內向本院補提理由書「切勿逕送
上級法院」。
                                  書記官      張佑慈
中    華    民    國   110    年    11    月    17    日
附錄本案論罪科刑法條全文：
中華民國刑法第185條之3
駕駛動力交通工具而有下列情形之一者，處2 年以下有期徒刑，
得併科20萬元以下罰金：
一、吐氣所含酒精濃度達每公升零點二五毫克或血液中酒精濃度
    達百分之零點零五以上。
二、有前款以外之其他情事足認服用酒類或其他相類之物，致不
    能安全駕駛。
三、服用毒品、麻醉藥品或其他相類之物，致不能安全駕駛。
因而致人於死者，處3 年以上10年以下有期徒刑；致重傷者，處
1 年以上7 年以下有期徒刑。
曾犯本條或陸海空軍刑法第54條之罪，經有罪判決確定或經緩起
訴處分確定，於5 年內再犯第1 項之罪因而致人於死者，處無期
徒刑或5 年以上有期徒刑；致重傷者，處3 年以上10年以下有期
徒刑。